# 请教陈版委托贷款

提问人：zjsshine 时间：2014-07-05 16:00:13
版主大大，我们看了协议了，的确没有明确的。所以就纠结了。

回答人：chenyiwei
如果贷出方有权随时要求归还，借入方必需无条件配合的，则属于流动负债。可以咨询律师意见，对此类期限不明确的借款合同是否属于这种情况。